# 求教陈版，少数股东无偿支付款项问题

提问人：wx_5f8ff8e3c7be 时间：2020-10-21 17:07:00
假设一处房产 100 万元，以A公司行为去购买，但只能支付 80 万，另外A公司一方少数股东无偿支付 20 万元，促成该事项达成，A公司股权结构不发生变化。请教陈版，A公司房产入账价值是多少？少数股东无偿支付的 20 万元如何账务处理？感谢！

回答人：chenyiwei
房屋的入账价值为 100 万元。少数股东承担的部分购房款作为少数股东对本企业的资本性投入，贷记资本公积。
即账务处理为：
借：固定资产/投资性房地产 100
贷：银行存款 80
贷：资本公积——资本溢价 20